臺灣苗栗地方法院交通事件裁定　　　　94年度交聲字第64號
原處分機關　交通部公路總局新竹區監理所苗栗監理站
異　議　人
即受處分人　 甲○○
上列異議人即受處分人因違反道路交通管理處罰條例案件，對於
交通部公路總局新竹區監理所苗栗監理站於中華民國94年4 月25
日以竹監苗字第裁54-F00000000號所為之裁決（原舉發案號：苗
栗縣警察局竹南分局苗縣警交字第F00000000 號）聲明異議，本
院裁定如下：
    主  文
異議駁回。
    理  由
一、聲明異議意旨略以：異議人即受處分人甲○○於民國94年4
    月24 日 凌晨3 時35分，駕駛車牌號碼WQ-5248 自用小客車
    ，行經苗栗縣竹南鎮○○里○ 路沅冠貨運前，因酒後開車，
    於是在車上睡覺，睡到一半時，警察就要求出示證件，開一
    張酒醉駕車舉發單，並照相存證。因當時異議人已經睡覺，
    車是停止，並無駕車，怎會酒後駕車，因此拒絕了酒測，如
    果酒測，是不是又要多一條公共危險罪，異議人是一個小市
    民，希望法官能給異議人一個公正的裁決，該負的責任，我
    絕對不會推卸，爰依法聲明異議云云。
二、按汽車駕駛人，駕駛汽車拒絕接受酒精濃度測試之檢定者，
    處新臺幣（下同）6 萬元罰鍰，並吊銷其駕駛執照，道路交
    通管理處罰條例第35條第3 項前段定有明文。又汽車駕駛人
    ，曾依第29條第4 項、第30條第3 項、第33條第2 項、第35
    條第2 項前段、第3 項前段、第37條第3 項、第43條、第61
    條第1 項第3 款之規定吊銷駕駛執照者，3 年內不得考領駕
    駛執照，道路交通管理處罰條例第67條第2 項規定甚明。
三、本件異議人即受處分人甲○○對於其於上開時間，酒後駕駛
    上開自用小客車，行經上開地點，經警攔檢之事實並不爭執
    ，惟辯稱：係因酒後無法開車，在車內睡覺，車停止中，非
    行駛中被查獲，所以拒絕接受酒測云云。惟查，異議人於上
    開時間，酒後駕駛上開自用小客車，行經上開地點，因酒後
    無法開車，而在車內睡覺，拒絕執勤員警之酒精測試，經警
    舉發之事實，有苗栗縣警察局竹南分局94年4 月24日苗縣警
    交字第號舉發違反道路交通管理事件通知單通知聯影本1紙
    及照片2 張附卷可稽，並為苗栗縣警察局竹南分局查證確實
    ，有該分局94年5 月18日南警交字第0940007379號函在卷可
    憑，除異議人之聲明異議狀記載在明確外，並為異議人於本
    院94年6 月22日訊問時坦白承認，有本院筆錄可證，足以認
    定異議人確實有拒絕酒精測試之違規行為；又異議人於本院
    訊問時亦坦承喝酒後開車等情，則異議人因酒後駕車，不勝
    酒力而在車內睡覺之事實，亦堪認定，因此勤警員見異議人
    坐在駕駛座，停車於馬路中，正在車內睡覺，予以臨檢，足
    以懷疑異議人有酒後駕車之客觀情事，與警察人員「實施臨
    檢作業規定」相符；再按道路交通管理處罰條例第35條第3
    項前段係規定，汽車駕駛人，駕駛汽車拒絕接受酒精濃度測
    試之檢定者，處新臺幣6 萬元罰鍰，並吊銷其駕駛執照，並
    沒有規定「汽車駕駛人必須在車輛行駛中經攔停」方可盤查
    臨檢，異議人認為應該在車輛行駛中，方可臨檢實施酒測，
    應係主觀認知錯誤，自不足採。又異議人辯稱為逃避涉嫌公
    共危險案件而拒絕酒精測試採證等情，益見異議人之動機，
    合乎該條加重處罰之立法目的。綜上所述，異議人上開駕駛
    汽車拒絕接受為酒精濃度測試檢定之違規事實，堪以認定。
    是原處分機關依據首開法條規定，並審酌異議人違規情節輕
    重，裁處罰鍰6 萬元，並吊銷駕駛執照，3 年內禁考，無何
    違誤，量罰亦甚妥適，應予維持，
    本件異議為無理由，應予駁回。
據上論斷，應依道路交通案件處理辦法第19條規定，裁定如主文
。
中　　華　　民　　國　　94　　年　　7 　　月　　5 　　日
                  交通法庭      法  官  張珈禎
以上正本證明與原本無異
如不服本裁定應於送達後5 日內向本院提出抗告狀
中　　華　　民　　國　　94　　年　　7 　　月　　21　　日
                                書記官  黃雅琦
